Contato

31 999349372 (Mobile) malanski7@hotmail.com

www.linkedin.com/in/ulisses-malanski (LinkedIn) github.com/malanski (Portfolio) malanski.github.io/MyResume/ (Other) malanski.github.io/pokeLoja2/ (Other)

Principais competências

Design gráfico Design de front-end Git

Languages

Português (Native or Bilingual) Inglês (Professional Working) Frances (Elementary)

Certifications

Desenvolvimento Web

Ulisses Malanski

Pessoa Desenvolvedora | Dev Frontend | JavaScript | React | Next | HTML5 | CSS3

Curitiba

Resumo

Sou Desenvolvedor Web, minha carreira profissional começou no setor de pesquisa (Museu) onde trabalhei dois anos. Atuei como Arte-Educador, por 7 anos em escolas públicas e também como Tatuador Autônomo por 5 anos, onde desenvolvi ilustrações e outros tipos de design.

Hoje me encontro na área de tecnologia (Front-end + Back-end), e estou pulando de cabeça na Computação, pois quero mesclar meus conhecimentos em arte e design com a engenharia de softwares e também aprender e desenvolver projetos com novas linguagens de programação.

No meu tempo livre busco conhecer novas tecnologias, compor algumas musicas experimentais e criar desenhos e animações.

Confira nos endereços abaixo os meus Projetos em Programação:

-E-comerce usando HTML SCSS e JavaScript:

https://malanski.github.io/pokeLoja2/ https://malanski.github.io/Poke-Loja-3/

-Jogo: Adivinhe a cor a partir do numero RGB: https://malanski.github.io/GessingColorGame/

-Simulador de Bateria Online, Calculadora e cronometro:

https://malanski.github.io/cron/

https://malanski.github.io/DrumKit/

https://malanski.github.io/CalculatorX/

https://malanski.github.io/Stopwatch-Vanilla/

-Meus Repositórios no github:

https://github.com/malanski

-Meu Curriculo digital: https://malanski.github.io/MyResume/

Experiência

Unionttt

Tattoo Artist

dezembro de 2019 - Present (2 anos 4 meses)

Curitiba, Paraná, Brasil

Criar imagens, pinturas, desenhos e ilustrações baseadas nas informações e elementos passados pelo cliente afim de desenvolver e aplicar tatuagens únicas e personalizadas.

Garantir ambiente asséptico e controlado no estúdio de tatuagem. Acompanhar a cura e cicatrização entrando em contato com o cliente.

Limpeza e esterilização do equipamento de tatuagem e do estúdio. Elaborar designs e esboçá-los. Estar atualizado nas mais novas tendências na área da tatuagem. Reunir com o cliente e discutir sobre suas ideias. Agendamento de hora marcada.

Orientar o cliente sobre os cuidados pós tatuagem para cicatrização apropriada. Estar atualizado nas mais novas tendências na área da saúde e procedimentos de segurança.

Secretaria de Estado de Educação do Estado de Minas Gerais. Professor Arte Educador

agosto de 2014 - dezembro de 2018 (4 anos 5 meses)

Belo Horizonte, Minas Gerais, Brasil

Ministrar aulas teóricas e práticas no ensino fundamental e médio, em escolas da rede pública da região da grande Belo Horizonte; acompanhar a produção da área educacional e cultural; planejar o curso, a disciplina e o projeto pedagógico.

Avaliar o processo de ensino-aprendizagem; preparar aulas e participar de atividades institucionais. Modificar estratégias durante a aula para maior aprendizagem.

Corrigir provas, trabalhos e outros instrumentos de avaliação. Preencher diários de classe: frequência, conteúdos e avaliação. Incentivar a capacidade criadora dos alunos.

Desenvolver as percepções estética, ética e política nos alunos. Desenvolver atividades relacionadas à produção artística contemporânea. Informar o aluno sobre a relevância do conhecimento para o desenvolvimento humano.

Desenvolver atividades para compreensão política dos problemas da sociedade. Informar-se sobre as tendências relativas ao ensino do campo específico da arte. Relacionar-se com a comunidade escolar.

Atentar para reações dos alunos na sala e estabelecer empatia eles. Respeitar as diferenças culturais, econômicas e sociais da comunidade escolar. Administrar conflitos. Expressar-se com clareza.

Secretaria de Estado da Educação do Paraná - SEED Professor Arte Educador 2011 - 2013 (2 anos)

Ministrar aulas teóricas e práticas no ensino fundamental e médio, em escolas da rede pública da região da grande Curitiba; acompanhar a produção da área educacional e cultural; planejar o curso, a disciplina e o projeto pedagógico.

Avaliar o processo de ensino-aprendizagem; preparar aulas e participar de atividades institucionais. Modificar estratégias durante a aula para maior aprendizagem. Corrigir provas, trabalhos e outros instrumentos de avaliação.

Preencher diários de classe: frequência, conteúdos e avaliação. Incentivar a capacidade criadora dos alunos. Desenvolver as percepções estética, ética e política nos alunos.

Desenvolver atividades relacionadas à produção artística contemporânea. Informar o aluno sobre a relevância do conhecimento para o desenvolvimento humano. Desenvolver atividades para compreensão política dos problemas da sociedade. Informar-se sobre as tendências relativas ao ensino do campo específico da arte.

Relacionar-se com a comunidade escolar. Atentar para reações dos alunos na sala e estabelecer empatia eles. Respeitar as diferenças culturais, econômicas e sociais da comunidade escolar. Administrar conflitos. Expressar-se com clareza.

Page 3 of 4

Formação acadêmica

Escola de Musica e Belas Artes do Paraná Licenciatura em Desenho (Artes Visuais), Arte e História da Arte · (2007 - 2010)

Ensitec

Técnico em Design Gráfico e Produto, Design e Artes Aplicadas · (2005 - 2006)